# 职工教育经费和工会经费是否需要计提？

提问人：Joe-1 时间：2019-11-27 06:30:37
对于审计发债或者上市公司，是否强制要求计提这两项。
税法是据实列支

回答人：chenyiwei
请参考：《瑞华研究 2010 ～ 2016 汇编》之 “问题 1-4-11（工会经费和职工教育经费的计提问题）”。